臺灣臺北地方法院刑事判決
111年度交簡上字第73號
上  訴  人
即  被  告  陳昌益


上列上訴人即被告因公共危險案件，不服本院中華民國111年7月
28日111年度交簡字第660號第一審簡易判決（聲請簡易判決處刑
案號：臺灣臺北地方檢察署111年度速偵字第477號），提起上訴
，本院管轄之第二審合議庭判決如下：
    主      文
上訴駁回。
陳昌益緩刑貳年，並應於本判決確定之日起壹年內向公庫支付新
臺幣柒萬元。
    事實及理由
一、本案經本院審理結果，認第一審以上訴人即被告陳昌益犯刑
    法第185條之3第1項第1款之不能安全駕駛動力交通工具罪，
    判處有期徒刑3月，認事用法及量刑均無不當，應予維持，
    是除證據部分應補充被告於本院合議庭審理時之自白外，餘
    均引用如附件第一審刑事簡易判決書所記載之事實、證據及
    理由。
二、被告上訴意旨略以：其並無前科，知道酒後駕駛動力交通工
    具有錯，但針對量刑部分，請求給予緩刑自新之機會等語。
三、事實審法院之量刑輕重，甚或是否宣告緩刑，均為實體法賦予法官裁量之刑罰權事項，法官行使此項裁量權，自得依據個案情節，參酌刑法第57條所定各款犯罪情狀之規定，於法定刑度內量處被告罪刑，於無其他加重或減輕之原因，下級審量定之刑，亦無過重、失輕之不當或未合於法律要件之情，則上級審法院對下級審法院之職權行使，原則上應予尊重不得任意指摘其量刑為違法（最高法院103年度台上字第291號、102年度台上字第2931、4161號判決意旨參照）。準此，法官量刑，如非有上揭顯違法之情事，自不得擅加指摘其違法或不當。原審就其刑之量定既已審酌立法者刪除不能安全駕駛動力交通工具罪之拘役及罰金刑，認被告無視社會整體對酒後駕車之防衛態度提高，仍為本案犯行，兼衡被告之素行、犯後坦認犯行之態度、未造成人員傷亡、暨其自稱家境小康之家庭經濟狀況、高中畢業學歷之智識程度等一切情狀，始酌情量處被告有期徒刑3月，並諭知易科罰金之折算標準，經核未有明顯濫用自由裁量之權限，且在法律所定本刑之範圍內，亦自難認量刑違法或不當。從而，原審認事用法既無違誤，量刑亦屬妥適，上訴意旨所指，尚非足採，其上訴為無理由，應予駁回。
四、被告未曾因故意犯罪受有期徒刑以上刑之宣告，有臺灣高等
    法院被告前案紀錄表存卷可稽，其雖因上開行為致罹刑典，
    然其前未曾有不能安全駕駛動力交通工具罪之前科紀錄，本
    次乃屬初犯，其一時失慮始為本案犯行，本院認被告經本案
    偵、審程序及科刑教訓，當知警惕，應無再犯之虞，所宣告
    之刑以暫不執行為適當，依刑法第74條第1項第1款規定，併
    予宣告緩刑2年。惟酒後駕車對一般往來之公眾及駕駛人自
    身皆具有高度之危險性，為使被告切記取教訓，促使被告日
    後更加重視法規範秩序，認為有課予一定條件之緩刑負擔，
    令其從中深切記取教訓，並督促時時警惕，避免再犯之必要
    ，併參酌交通主管機關依據授權而訂定《違反道路交通管理
    事件統一裁罰基準表》之裁罰基準，依刑法第74條第2項第4
    款規定，命被告應於本判決確定之日起1年內，向公庫支付
    如主文所示之金額。另被告上揭所應負擔之義務，乃緩刑宣
    告附帶之條件，依同法第75條之1第1項第4款規定，違反上
    開負擔情節重大，足認原宣告之緩刑難收其預期效果，而有
    執行刑罰之必要者，依同法第75條之1第1項第4款規定，其
    緩刑之宣告仍得由檢察官向法院聲請撤銷。
據上論斷，應依刑事訴訟法第455條之1第1項、第3項、第368條
、第373條，判決如主文。
本案經檢察官徐名駒聲請以簡易判決處刑；檢察官黃兆揚到庭執
行職務。
中　　華　　民　　國　　111 　年　　9 　　月　　30　　日
　　　　　　　　　刑事第十庭審判長法　官  林孟皇
　　　　　　　　　            　　法　官  林柔孜
　　　　　　　　　　　　　　　　　法　官  黃瑞成
上正本證明與原本無異。
不得上訴。
                                  書記官  李佩樺
中　　華　　民　　國　　111 　年　　9 　　月　　30　　日
附件：
臺灣臺北地方法院刑事簡易判決
111年度交簡字第660號
聲　請　人　臺灣臺北地方檢察署檢察官
被　　　告　陳昌益　男　民國00年0月0日生
　　　　　　　　　　身分證統一編號：Z000000000號
　　　　　　　　　　住○○市○○區○○○路0段000巷0號2樓
上列被告因公共危險案件，經檢察官聲請以簡易判決處刑（111
年度速偵字第477號），本院判決如下：
    主　　　文
陳昌益吐氣所含酒精濃度達每公升零點貳伍毫克以上而駕駛動力
交通工具，處有期徒刑參月，如易科罰金，以新臺幣壹仟元折算
壹日。
    事實及理由
一、陳昌益於民國111年6月28日晚上6時許，在臺北市○○區○○○○0段0
    00巷00號之「大眾飯店」內，飲用威士忌3至4杯後（共40毫
    升）。其於111年6月29日凌晨1時許，基於酒後駕車之犯意
    ，駕駛偉翔通運股份有限公司所有之車牌號碼000-0000號自
    用小客車上路。嗣於同日凌晨1時18分許（處刑書誤載為「凌晨1
    時21分許」，應予更正），在臺北市○○區○○○○0段00號前為警
    攔查，並於同日凌晨1時21分許經檢測吐氣中酒精濃度達每公
    升0.36毫克，始悉上情。案經臺北市政府警察局中山分局報
    告臺灣臺北地方檢察署檢察官偵查後聲請簡易判決處刑。
二、上揭事實，經被告陳昌益於警詢中及偵查時均坦承不諱（見
    偵卷第15頁至第18頁、第59頁至第60頁），並有吐氣酒精濃
    度暨拒測法律效果確認單、臺北市政府警察局舉發違反道路
    交通管理事件通知單影本、酒精測定紀錄表、呼氣酒精測試
    器檢定合格證書影本等件在卷可稽（見偵卷第19頁至第27頁
    ），是被告前揭具任意性自白與事實相符，而可採信。綜上
    ，本案事證明確，被告犯行堪以認定，應依法論科。
三、核被告所為，係犯刑法第185條之3第1項第1款之吐氣所含酒
    精濃度達每公升0.25毫克以上而駕駛動力交通工具罪。爰審
    酌102年6月11日修正公布後刑法第185條之3第1項規定，立
    法者鑑於酒後駕車之公共危險性，所採構成要件對於行為人
    趨於嚴格，並刪除拘役、罰金刑作為刑罰種類之立法變遷現
    象，被告無視社會整體對酒後駕車行為之防衛態度提高，仍
    為本案犯行之義務違反程度，兼衡以被告之素行、犯後坦認
    犯行之態度、未造成人員傷亡，暨其自稱小康之家庭經濟狀
    況、高中畢業學歷之智識程度等一切情狀，量處如主文所示
    之刑，並諭知易科罰金之折算標準。
四、據上論斷，應依刑事訴訟法第449條第1項前段、第3項，刑
　　法第185條之3第1項第1款、第41條第1項前段，刑法施行法
　　第1條之1第1項，逕以簡易判決處刑如主文。
五、如不服本判決應於收受送達後20日內向本院提出上訴書狀（
　　須按他造當事人之人數附繕本）。
中　　華　　民　　國　 111　　年　　7　　 月　　28　　日
                  刑事第六庭  法　官　黃傅偉
以上正本證明與原本無異。
如不服本判決應於收受送達後20日內向本院提出上訴書狀，並應
敘述具體理由；其未敘述上訴理由者，應於上訴期間屆滿後20日
內向本院補提理由書（均須按他造當事人之人數附繕）「切勿逕
送上級法院」。
                              書記官  林怡雯
中    華    民    國   111    年     7     月   28    日
附錄本案論罪科刑法條全文：
中華民國刑法第185條之3
駕駛動力交通工具而有下列情形之一者，處三年以下有期徒刑，
得併科三十萬元以下罰金：
一、吐氣所含酒精濃度達每公升零點二五毫克或血液中酒精濃度
    達百分之零點零五以上。
二、有前款以外之其他情事足認服用酒類或其他相類之物，致不
    能安全駕駛。
三、服用毒品、麻醉藥品或其他相類之物，致不能安全駕駛。
因而致人於死者，處三年以上十年以下有期徒刑，得併科二百萬
元以下罰金；致重傷者，處一年以上七年以下有期徒刑，得併科
一百萬元以下罰金。
曾犯本條或陸海空軍刑法第五十四條之罪，經有罪判決確定或經
緩起訴處分確定，於十年內再犯第一項之罪因而致人於死者，處
無期徒刑或五年以上有期徒刑，得併科三百萬元以下罰金；致重
傷者，處三年以上十年以下有期徒刑，得併科二百萬元以下罰金
。